臺灣高雄地方法院刑事判決　　　　　　　96年度易字第3103號
公　訴　人　臺灣高雄地方法院檢察署檢察官
被　　　告　甲○○
　　　　　　　　　　現在臺灣高雄女子監獄執行中
上列被告因毒品危害防制條例案件，經檢察官提起公訴（96年度
毒偵字第6466號），嗣因被告就被訴事實為有罪之陳述，經本院
合議庭裁定由受命法官獨任依簡式審判程序審理，本院判決如下
：
    主  文
甲○○施用第二級毒品，累犯，處有期徒刑伍月，如易科罰金，
以新臺幣壹仟元折算壹日。
    事  實
一、甲○○前因施用毒品案件，經本院以裁定令入戒治處所施以
    強制戒治，於民國90年9 月12日因停止戒治出所，所餘期間
    並付保護管束，於90年12月8 日保護管束期滿未經撤銷，視
    為強制戒治期滿；其於強制戒治處分執行完畢後5 年內，於
    94年間再犯施用毒品、詐欺案件，經本院分別判處有期徒刑
    5 月、4 月確定，經更定其刑應執行有期徒刑8 月，於96年
    2 月22日徒刑期滿執行完畢。詎甲○○仍未戒除毒癮，於前
    開強制戒治執行完畢5 年內、再犯施用毒品罪並執行完畢後
    ，復基於施用第二級毒品甲基安非他命之犯意，於96年7 月
    6 日下午1 時許，在高雄縣阿蓮鄉○○村○○路40號住處，
    以將安非他命置於玻璃球內燒烤之方式，施用第二級毒品甲
    基安非他命1 次。嗣於96年7 月7 日21時30分許，在高雄縣
    阿蓮鄉玉庫村21之7 號前，因涉嫌竊盜為警當場查獲，經其
    同意採集尿液送驗，結果呈甲基安非他命陽性反應，始查悉
    上情。
二、案經高雄縣政府警察局湖內分局報告臺灣高雄地方法院檢察
    署檢察官偵查起訴。
    理  由
一、本件被告甲○○所犯係死刑、無期徒刑、最輕本刑為3 年以
    上有期徒刑以外之罪，其於準備程序中就被訴事實為有罪之
    陳述，經法官告知簡式審判程序之旨，並聽取公訴人及被告
    之意見後，本院合議庭認宜進行簡式審判程序，依刑事訴訟
    法第273 條之1 合議裁定由受命法官獨任進行簡式審判程序
    ，合先敘明。
二、上開事實，業經被告甲○○於本院審理時自白不諱，其為警
    查獲時所採取之尿液，經檢驗後，確呈甲基安非他命之陽性
    反應，此有臺灣檢驗科技股份有限公司96年7 月18日KＺ0000
    00000000號濫用藥物尿液檢驗報告、高雄縣政府警察局湖內
    分局阿蓮分駐所毒品案件嫌犯尿液採證檢驗對照表（代號：
    湖警320 號）各1 份在卷可稽（見警卷第7 頁、第8 頁），
    足認被告之自白與事實相符，堪可採信。又被告曾受事實欄
    所載之觀察、勒戒及強制戒治處分，於90年12月8 日執行完
    畢，其於強制戒治處分執行完畢後5 年內，再犯施用毒品罪
    ，經判處有期徒刑5 月後，於96年2 月22日因縮刑期滿執行
    完畢等事實，亦有本院院內索引卡紀錄表報表、臺灣高等法
    院被告全國前案紀錄表附卷可佐（見本院卷第4 頁至第18頁
    ）。按毒品危害防制條例第20條、第23條於93年1 月9 日修
    正施行後，將施用毒品之刑事處遇程序，區分為「初犯」及
    「五年內再犯」、「五年後再犯」3 種，其立法理由謂：「
    初犯」經觀察、勒戒或強制戒治執行完畢釋放後，「五年內
    再犯」者，因其再犯率甚高，原實施之觀察、勒戒及強制戒
    治既已無法收其實效，爰依法追訴或裁定交付審理。至於經
    觀察、勒戒或強制戒治執行完畢釋放後，「五年後再犯」者
    ，前所實施之觀察、勒戒或強制戒治已足以遮斷其施用毒品
    之毒癮，為期自新及協助其斷除毒癮，仍適用「初犯」規定
    ，先經觀察、勒戒或強制戒治之程序。從而依修正後之規定
    ，僅限於「初犯」及「五年後再犯」二種情形，始應先經觀
    察、勒戒或強制戒治程序。倘被告於5 年內已再犯，經依法
    追訴處罰，縱其第3 次再度施用毒品之時間，在初犯經觀察
    、勒戒或強制戒治執行完畢釋放5 年以後，已不合於「五年
    後再犯」之規定，且因已於「五年內再犯」，顯見其再犯率
    甚高，原實施觀察、勒戒或強制戒治，已無法收其實效，即
    應依該條例第10條處罰，此有最高法院95年第7 次刑事庭決
    議要旨可參。從而，被告於前開初犯強制戒治執行完畢釋放
    後「五年內再犯」施用毒品罪，並經依法追訴處罰完畢，而
    本件再度施用毒品罪，已不合於「五年後再犯」之規定，揆
    諸前揭說明即應依毒品危害防制條例第10條第2 項施用第二
    級毒品罪加以處罰。職是，本件事證明確，被告犯行洵堪認
    定，應依法予以論科。
三、核被告所為，係犯毒品危害防制條例第10條第2 項施用第二
    級毒品之罪。其持有第二級毒品甲基安非他命之低度行為，
    已為施用之高度行為所吸收，不另論罪。又被告前有如事實
    欄所載之前科，此亦有前揭本院院內索引卡紀錄表報表、臺
    灣高等法院被告前案紀錄表在卷可考，其於有期徒刑執行完
    畢後5 年以內再犯有期徒刑以上之本罪，為累犯，應依刑法
    第47條之規定，加重其刑。爰審酌被告於前經觀察、勒戒及
    刑事處罰執行完畢釋放後，仍未能徹底戒絕毒品，復再犯本
    件施用毒品罪，顯見其自制力不足，無法擺脫毒品，未能體
    悟施用毒品對自己、家人造成之傷害及社會之負擔，且本件
    係因被告涉犯竊盜罪為警查獲時所發覺，顯見其平日素行非
    佳，惟念所犯施用毒品罪乃屬戕害自身身心健康行為，尚未
    對他人造成實害，其行為本身對社會所造成之危害並非直接
    ，反社會性之程度應屬較低，且其犯後已坦認犯行等一切情
    狀，量處如主文所示之刑，並諭知易科罰金之折算標準。
據上論斷，應依刑事訴訟法第273 條之1 第1 項、第284 條之1
、第299 條第1 項前段，毒品危害防制條例第10條第2 項，刑法
第11條前段、第47條第1項、第41條第1 項前段，判決如主文。
本案經檢察官乙○○到庭執行職務。
中　　華　　民　　國　　96　　年　　11　　月　　12　　日
                  刑事第二庭    法　官  呂明燕
以上正本證明與原本無異。
如不服本判決應於收受本判決後10日內向本院提出上訴書狀，並
應敘述具體理由，如未敘述上訴理由者，應於上訴期間屆滿後20
日內補提理由書狀於本院（均須按他造當事人之人數附繕本）「
切勿逕送上級法院」。
中　　華　　民　　國　　96　　年　　11　　月　　13　　日
                                書記官  陳瓊芳
附錄本判決論罪之法條：
毒品危害防制條例第10條
施用第一級毒品者，處 6 月以上 5 年以下有期徒刑。
施用第二級毒品者，處 3 年以下有期徒刑。
